臺灣嘉義地方法院刑事判決　　　　　　　　　　　　　九十三年度訴字第二六八號
　　公　訴　人　臺灣嘉義地方法院檢察署檢察官
　　被　　　告　戊○○
右列被告因違反著作權法等案件，經檢察官提起公訴（九十二年度偵字第六九○二號
、九十三年度偵字第三○五九號），本院判決如左：
    主  文
戊○○共同以犯意圖營利而以移轉所有權之方法散布著作重製物為光碟，而侵害他人
之著作財產權為常業，處有期徒刑壹年貳月。緩刑伍年，緩刑期內付保護管束。
扣案如附表一編號一、二、六、七、八，及如附表二編號四至八，以及如附表三、四
、五所示之物，均沒收。
    事  實
一、緣甲○○、乙○○、丁○○為近鄰關係，游宗樺（原名丙○○）、戊○○則因曾
    隨乙○○從事販賣盜版光碟而相識（甲○○、丁○○、游宗樺所涉違反著作權法
    犯行，業經公訴人聲請認罪協商，就甲○○判處有期徒刑一年二月，緩刑三年；
    丁○○、游宗樺各判處有期徒刑一年，緩刑三年；乙○○所涉違反著作權法部分
    ，業經本院判處有期徒刑一年五月）。甲○○平日以製作齒模為業，並在自宅開
    設「優達齒模」，其明知姓名年籍不詳綽號「阿文」之成年男子（下簡稱「阿文
    」）於民國九十一年十月間，持向其兜售如附表三所示之光碟係猥褻色情光碟片
    ，及明知其兜售如附表四所示之音樂光碟及如附表五所示之電影光碟，分別係如
    附表四、五所示之被侵害公司即著作財產權人享有著作財產權之著作物，非經該
    著作財產權人之同意或授權，不得擅自重製及銷售，竟自斯時起，與「阿文」及
    乙○○、丁○○、游宗樺、戊○○等人，為賺取利潤，共同基於意圖營利，並販
    賣盜版光碟及猥褻色情光碟之常業犯意聯絡，由甲○○提供其位於嘉義縣新港鄉
    月潭村十六鄰月眉潭三００號之住處，供為寄送盜版光碟、猥褻色情光碟及廣告
    宣傳單之處，並向「阿文」以每片新台幣（下同）三十元之價格，購入如附表三
    所示之猥褻色情光碟，及未經如附表四、五所示被侵害公司即著作權財產人之同
    意或授權，而擅自重製之侵害錄音及視聽著作財產權之音樂光碟、電影光碟，以
    及由「阿文」提供光碟廣告宣傳單等物，再由甲○○、乙○○、丁○○、游宗樺
    、戊○○等人陸續分別職司郵寄光碟廣告宣傳單，及挑撿、整理、包裝光碟等工
    作，並於挑撿、整理、包裝循廣告宣傳單來訂者所需之光碟後，以每片盜版光碟
    、猥褻色情光碟五十元之價格售出，並寄交貨運業者託收貨款，其中丁○○並自
    九十二年四、五月間起，負責以電腦檔案建製客戶名單之資訊處理工作，而均以
    移轉所有權之方法散布前揭重製光碟，侵害如附表四、五所示著作財產權人等之
    著作財產權，及散布前揭猥褻色情光碟予不特定之不詳姓名顧客牟利，且均以此
    項收入為主要生活之資，而以之為常業。迄於九十二年八月六日上午十時二十分
    許，經法務部調查局新竹巿調查站持搜索票前往丁○○位於嘉義縣新港鄉月眉村
    月眉潭十六號之住處搜索時，當場扣得丁○○所有供本案違反著作權法犯罪所用
    之如附表二編號四至八所示物品，及如附表二編號一、二所示之猥褻色情光碟、
    音樂光碟、電影光碟等物；又於同日上午十一時許，前往甲○○位於嘉義縣新港
    鄉月潭村月眉潭三００號及三００之一號之住處搜索時，當場扣得甲○○所有供
    本案違反著作權法犯罪所用之如附表一編號一、二、六至八所示物品，及如附表
    一編號三至五所示之猥褻色情光碟、音樂光碟、電影光碟等物。
三、案經法務部調查局新竹市調查站移送臺灣新竹地方法院檢察署呈請臺灣高等法院
    檢察署檢察長核轉臺灣嘉義地方法院檢察署檢察官偵查起訴。
    理  由
一、訊據被告戊○○矢口否認有何前揭違反著作權法及販賣猥褻光碟片之犯行，辯稱
    ：伊於嘉義縣調查站所供係遭調查員脅迫，顯不可採；又內政部警政署刑事警察
    局之鑑驗書為何會有伊之指紋，伊並不知情云云。經查：
（一）按檢察官因告訴、告發、自首或其他情事知有犯罪嫌疑者，應即開始偵查。前
      項偵查，檢察官得限期命檢察事務官、第二百三十條之司法警察官或第二百三
      十一條之司法警察調查犯罪情形及蒐集證據，並提出報告。又司法警察（官）
      知有犯罪嫌疑者，應即開始調查，並將調查之情形報告該管檢察官及前條之司
      法警察官；刑事訴訟法第二百二十八條第一、二項、第二百三十條第二項及第
      二百三十一條第二項均分別定有明文。次按證據已於審判期日顯出於審判庭，
      經法院就其是否可信為直接調查者，即得採為判決之基礎。我現行刑事訴訟制
      度，就證據之調查，並未侷限於在法院始得為之。檢察官之偵查，固不待言，
      即司法警察或司法警察官依刑事訴訟法第二百二十九條至第二百三十一條規定
      ，亦有協助檢察官偵查犯罪之職權，若司法警察機關調查證據所得之資料，法
      院已依直接審理之方式，加以調查者，即非無證據能力，自得採為判決之基礎
      （最高法院九十一年度台上字第五六九八號裁判意旨參照）。本案係內政部警
      政署保安警察第二總隊第一大隊第三中隊（下簡稱第三中隊）依臺灣新竹地方
      法院檢察署檢察官以竹檢雲強九一他七一八字第２９２５９號偵查指揮書，與
      法務部調查局新竹市調查站共同偵辦於新竹縣、市散發光碟目錄廣告宣傳單以
      販售盜版光碟案，第三中隊依廣告宣傳單上之電話訂購盜版光碟，該盜版光碟
      由超峰貨運送至該中隊指定地點交貨後，第三中隊始將購得之光碟片包裝拆封
      ，以「氰丙烯酸酯煙燻法（俗稱三秒膠）」採集足資可比對之指紋後，送請內
      政部警政署刑事警察局比對指紋，經比對結果該光碟片上確有被告戊○○及共
      同被告乙○○、游宗樺三人之指紋等情，有臺灣新竹地方法院檢察署檢察官九
      十一年十二月十九日竹檢雲強九一他七一八字第２９２５９號偵查指揮書、第
      三中隊九十三年八月三十一日保（一）（３）警創字第０９３０００２４６４
      號函各一份在卷可稽（見臺灣新竹地方法院檢察署九十一年度他字第七一八號
      卷第三頁、本院卷第六六頁），並經證人即承辦本案之第三中隊小隊長陳政誠
      到庭證述明確（見本院卷第一二四至一三○頁九十三年十月六日審判筆錄），
      雖採得上開指紋時，被告戊○○未在場，惟司法警察（官）知有犯罪嫌疑後，
      所採取之調查程序，並非以被告在場為必要，況本案承辦之司法警察（官）依
      臺灣新竹地方法院檢察署檢察官之指揮，與法務部調查局新竹市調查站共同偵
      辦盜版光碟案，承辦之司法警察（官）將依廣告宣傳單上之電話訂購所購得之
      光碟片包裝拆封後，以「氰丙烯酸酯煙燻法（俗稱三秒膠）」之指紋採集法，
      採集指紋後送請內政部警政署刑事警察局比對指紋，均核與上開刑事訴訟法第
      二百二十八條第一、二項、第二百三十條第二項及第二百三十一條第二項之規
      定無違，則採得上開指紋之過程既無違背刑事訴訟以兼顧程序正義及人權保障
      之目的，且該指紋之鑑驗書復經本院依直接審理之方式加以調查，並經言詞辯
      論，揆諸前開裁判意旨，尚難以司法警察（官）採集上開指紋時被告戊○○未
      在場，即逕認上開指紋無證據能力，是該指紋自得採為判決之基礎，合先敘明
      。
（二）扣案如附表三所示之光碟片經本院實際點算後，共計二百零四片，不論包裝、
      外觀封面，均有男女互相撫摸、親吻，在床上或桌上等處裸體性交，使用淫具
      之畫面；又經本院就上開扣案之光碟片抽樣其中十片勘驗，其內容非僅單純裸
      露男女性生殖器而已，而均係將女性乳房、男女性生殖器作特寫處理，且均刻
      意強調並凸顯男女性交之動作，男、女主角之臉部表情，亦極盡挑逗，所表現
      出之情態在客觀上已足以刺激及引起性慾，使一般人產生厭惡及羞恥之感等情
      ，業經本院勘驗無訛，並有本院九十三年十月二十五日勘驗筆錄在卷足稽（見
      本院卷第一七二、一七三頁），是扣案如附表三所示之光碟片所表現之情態，
      在客觀上既已足以刺激及引起性慾，使一般人產生厭惡及羞恥之感，而有侵害
      性的道德感情，有礙於社會善良風俗，自屬猥褻物品，應可確認。又扣案如附
      表四、五所示之音樂光碟及電影光碟，分別在共同被告甲○○、丁○○之前開
      住處查獲，且均係未經如附表四、五所示之著作財產權人之同意、授權而擅自
      以重製方式侵害他人著作權之盜版光碟等事實，除為被告戊○○所不否認外，
      並經共同被告甲○○、丁○○、游宗樺供認明確在卷，且有如附表四、五所示
      著作財產權人提出遭侵害錄音著作、視聽著作之原版唱片封套、各公司之經濟
      部公司執照影本、營利事業登記證影本、著作權證明文件、委任狀、印鑑證明
      書影本等附卷可參，堪認扣案如附表四、五所示之之音樂光碟及電影光碟，均
      屬以擅自重製方式侵害他人著作財產權之物無訛。此外，復有法務部調查局新
      竹巿調查站搜索扣押筆錄、扣押物品目錄表在卷足考，以及如附表一、二所示
      之物扣案可資佐證。
（三）按告訴人、證人之陳述有部分前後不符，或相互間有所歧異時，究竟何者為可
      採，法院仍得本其自由心證予以斟酌，非謂一有不符或矛盾，即應認其全部均
      為不可採信；尤其關於行為動機、手段及結果等之細節方面，告訴人之指陳，
      難免故予誇大，證人之證言，有時亦有予渲染之可能；然其基本事實之陳述，
      若果與真實性無礙時，則仍非不得予以採信（最高法院七十四年台上字第一五
      九九號判例參照）；次按證據之證明力，由法院自由判斷，惟應受論理法則及
      經驗法則之支配。又供述證據，關於犯罪之枝節事項，因承辦之公務員，於偵
      查之初，對於案情尚未瞭解，每無法充分掌握陳述之每一細節，而受訊人之指
      陳，對於非自己親歷之事實，亦時有揣測渲染之可能。因之，證人之筆錄，前
      後雖稍有參差或相互間有所歧異時，事實審法院，非不可本於經驗法則，綜合
      全部訴訟資料，作合理之判斷，以定其取捨，非謂一有不符或矛盾，即應認其
      全部不可採（最高法院八十四年台上字第六０五六號判決參照）。經查，被告
      戊○○確涉有右揭犯行，業據其於嘉義縣調查站供稱：「我因販售盜版光碟而
      認識乙○○：：：」、「（問：你係何時受僱於乙○○前往他儲放盜版光碟之
      倉庫挑選客戶所訂購之盜版光碟？方式為何？代價為何？）我大約在今（九十
      二）年四、五月間我詢問乙○○是否有何工作可幫忙做，乙○○於是僱用我協
      助挑選客戶所訂購之盜版光碟，我們是以一百片為單位裝成一盒，而由乙○○
      交給客戶，乙○○每個星期會給予我新台幣五千元的報酬」、「（問：同時受
      僱於乙○○協助挑選客戶所訂購之盜版光碟尚有何人？）還有丙○○，每次去
      倉庫挑選客戶所訂購之盜版光碟也是丙○○開車載我去的」、「我因在嘉義市
      家樂褔賣場旁夜市販售盜版光碟，而丙○○也經常前來，所以彼此常碰面，因
      此而認識丙○○。乙○○於是僱用我協助挑選客戶所訂購之盜版光碟以後，丙○○就會每天跟我約好時間、地點，然後他會開車來載我去倉庫」、「乙○○
      存放盜版光碟的倉庫位置在嘉義縣新港鄉菜埔一之一號對面平房內，大約在今
      年五月初，搬往嘉義縣太保市埤麻腳大眾元帥廟旁的倉庫，倉庫存放的盜版光
      碟數目約有數萬片左右，詳細數目我不清楚」等語綦詳（見法務部調查局新竹
      市調查站刑事案件偵查卷宗第三一、三二頁），核與同案被告游宗樺於嘉義縣
      調查站所供：「：：：戊○○是我在前述倉庫挑選盜版光碟時認識的，他是我
      當時的同事，因為都是我開車載戊○○至前述兩個倉庫」、「『阿文』是以每
      週拿給我一萬元，我再拿其中的四千元給戊○○，所以我實際拿到是六千元」
      等語相符（見法務部調查局新竹市調查站刑事案件偵查卷宗第二八頁），足認
      被告戊○○確有右揭犯行無誤。雖被告戊○○嗣於本院審理時改稱係調查員告
      知同案被告乙○○先供出伊有參與販賣盜版光碟之犯行，所以伊在一氣之下，
      才編造共同被告乙○○亦有從事販賣盜版光碟之行為云云，惟查，被告戊○○
      於偵查中已供稱其於嘉義縣調查站所供係於其自由意志下所據實陳述等語（見
      臺灣嘉義地方法院檢察署九十二年度偵字第六九○二號卷第五三頁），復於本
      院準備程序時供陳伊於偵查中未遭檢察官脅迫（見本院卷第五一、五二頁九十
      三年八月二日準備程序筆錄），與證人即當時為其製作筆錄之法務部調查局新
      竹市調查站調查員陳慶星、黃孝賢於本院審理時所證相符（見本院卷第一三二
      、一三五頁九十三年十月六日審判筆錄），再徵稽被告戊○○於嘉義縣調查站
      非僅供出共同被告乙○○涉有前開違反著作權法之犯行，尚供出共同被告游宗
      樺亦有參與右揭犯行，是其於本院審理時所供證是否與事實相符，即非無疑？
      況若其於嘉義縣調查站確係因一時氣憤，故為不利於共同被告乙○○之供述乙
      情為真，則其何以於調查員訊問以：「乙○○是否仍從事販賣盜版光碟之行為
      ？」時，供稱：「我不知道乙○○是否仍從事販賣盜版光碟之行為」等語（見
      法務部調查局新竹市調查站刑事案件偵查卷宗第三二頁），顯與其所辯相左；
      再者，核被告戊○○之上開供述，同時亦自白自己犯罪部分，衡諸常情，其若
      係欲陷害共同被告乙○○，應無使自己自陷於有罪之境地，益見其於本院審理
      時所證陳，不惟係迴護共同被告乙○○之飾詞，且屬為己之臨訟推諉飾詞，委
      無足取。
（四）再查，承辦本案之第三中隊警員於版盜光碟上所採得被告戊○○之指紋，係第
      三中隊將依廣告宣傳單上之電話所購得之光碟片包裝拆封後，以「氰丙烯酸酯
      煙燻法（俗稱三秒膠）」之指紋採集法，採集指紋後送請內政部警政署刑事警
      察局比對指紋，經比對結果該光碟片上確認有被告戊○○及共同被告乙○○、
      游宗樺三人之指紋乙情，有內政部警政署刑事警察局九十二年二月十一日刑紋
      字第０９２００２２３６４號鑑驗書乙份在卷足憑（見法務部調查局新竹市調
      查站刑事案件偵查卷宗第四一至四四之二頁），是被告戊○○辯稱未從事盜版
      光碟之販售乙節，即有可疑；且查，上開第三中隊警員所購得之光碟片包裝係
      完全密封，將整個包裝送至指紋室去採樣，採集指紋送驗過程不可能有其他人
      碰觸，拆封後，以「氰丙烯酸酯煙燻法（俗稱三秒膠）」之指紋採集法，採集
      指紋後送請內政部警政署刑事警察局比對指紋乙情，業據證人陳政誠到院證述
      綦詳（見本院卷第一二六、一二七頁九十三年十月六日審判筆錄），衡諸內政
      部警政署刑事警察局鑑識人員不惟與被告戊○○毫不相識，甚且未如本案承辦
      人員尚有破案績效之壓力，是該等鑑識人員應無栽贓被告戊○○，而甘冒日後
      須承擔同儕間走漏風聲遭追訴瀆職之風險之理，是本案斷可排除係警方承辦人
      員栽贓被告戊○○之可能性。又參以送驗之盜版光碟上留有被告戊○○之「右
      拇指」二枚、「右中指」三枚、「右環指」三枚、「左食指」二枚、「左中指
      」一枚乙情，有上開鑑驗書在卷可考，是若被告戊○○未從事盜版光碟之販售
      工作，衡情實殊難想像在受驗之盜版光碟上留下上開指紋；復參以扣案如附表
      一、二所示之物，諸如廣告宣傳單、名片之印製、散發，委請他人送貨，將客
      戶資料建檔，以便日後寄送廣告宣傳單目錄等，足認本案係屬有規模、有計劃
      之販賣盜版光碟集團，則集團成員分別職司郵寄廣告宣傳單，挑撿、整理、包
      裝客戶所購之光碟，以電腦檔案建製客戶名單等工作，則成員在光碟上留下其
      等指紋，本與常情無違，準此，足徵被告戊○○確有從事販賣盜版光碟及猥褻
      光碟之情無訛。
（五）又按共同實施犯罪行為，係指行為人在合同意思範圍內，相互利用他人之行為
      ，以達其犯罪目的，原不必每一階段均參與，祇須分擔犯罪行為一部，即應對
      於全部所發生之結果共同負責（最高法院著有二十八年上字第三一一０號判例
      參照）。次按共同正犯間，非僅就其自己實施之行為負其責任，並在犯意聯絡
      之範圍內，對於他共同正犯所實施之行為，亦應共同負責（最高法院三十二年
      上字第一九０五號判例參照）。查本案係由共同被告甲○○提供其位於嘉義縣
      新港鄉月潭村十六鄰月眉潭三００號之住處，供為寄送盜版光碟、猥褻色情光
      碟及廣告宣傳單之處，並由綽號「阿文」之成年男子以每片三十元之成本，提
      供如附表三所示之猥褻色情光碟，以及未經如附表四、五所示被侵害公司即著
      作財產權人之同意或授權，而擅自重製之侵害錄音及視聽著作財產權之音樂光
      碟、電影光碟等物，再由被告戊○○與共同被告甲○○、丁○○、游宗樺、乙○○等人分別職司郵寄光碟廣告宣傳單，及挑撿、整理、包裝光碟等工作，並
      於挑撿、整理、包裝循廣告宣傳單來訂者所需之光碟後，以每片盜版光碟、猥
      褻色情光碟五十元之價格售出，並寄交貨運業者託收貨款，其中丁○○並負責
      以電腦檔案建製客戶名單之資訊處理工作等情，均如前述，是被告戊○○縱未
      參與販售盜版光碟之所有過程，然被告戊○○既與本案共同被告甲○○、丁○○、游宗樺、乙○○等人就販售盜版光碟及猥褻光碟乙事各司其職，依前開判
      例意旨，其與上開本案共同被告等人對販售盜版光碟之全部犯行顯均有犯意聯
      絡及行為分擔之共同正犯關係，而應負本件侵害他人著作財產權為常業罪及販
      賣猥褻光碟片罪之共犯刑責，應無疑義。
（六）按按刑法上所謂「常業」，指反覆以同種類行為為目的（指內心之意思）之社
      會活動（外在作為有反覆性）之職業性犯罪而言，至於犯罪所得之多寡，是否
      恃此犯罪為唯一之謀生職業，則非所問，縱令兼有其他職業，仍無礙於該常業
      犯罪之成立，最高法院八十五年度台上字第五一０號著有判例可資參照。查扣
      案如附表一、二所示之物，諸如片名廣告宣傳單上各有盜版光碟之編號、分類
      ，數量，尚有訂購專線名片、送貨單、帳冊資料、客戶名單磁片、包裝封套、
      廣告目錄、電腦主機及三、五吋磁片等，又參以共同被告丁○○尚且將客戶之
      資料建檔，以便日後寄送廣告宣傳單目錄所用等情，足認本案共同被告甲○○
      等人係屬有規模、有計劃之販賣盜版光碟集團，且該集團各成員各負責向不特
      定多數人散發廣告宣傳單，挑撿、整理、包裝客戶所購之光碟，復如前述，足
      見被告戊○○此種反覆以同類侵害著作權為目的，並以所得為其收入之一部分
      ，而為營生之用之行為，依據前開最高法院判例意旨，其所為顯屬常業犯性質
      ，至為灼然。
（七）至起訴書雖認共同被告甲○○等人自九十二年一月間起開始為前揭違反著作權
      法及販賣猥褻光碟之犯行，惟查，共同被告甲○○於嘉義縣調查站供稱自九十
      一年十月間即認識綽號「阿文」之成年男子，與共同被告游宗樺於嘉義縣調查
      站所供自九十一年十月初即開始幫「阿文」挑選盜版光碟等語相符（均見法務
      部調查局新竹市調查站刑事案件偵查卷宗第七、二七頁），復參以卷附尚有九
      十一年十二月份之廣告宣傳單（因本案係九十二年八月即為警查獲，故該紙廣
      告宣傳單上所載日期『１２月』應係指九十一年十二月份無訛，見上開偵查卷
      宗第四五頁），是本院認本案之犯罪時間起始點以九十一年十月份起，較與事
      實相符，併予敘明。
（八）綜上事證相互勾稽及研析，本院認被告戊○○所辯，無非事後卸責之詞。本件
      事證明確，其意圖營利而以移轉所有權之方法散布著作重製物為光碟，而侵害
      他人之著作財產權為常業及販賣猥褻光碟之犯行，均洵堪認定。
二、按犯罪行為有連續之狀態者，自行為終了之日起算犯罪成立之日，刑法第八十條
    第二項定有明文，查被告戊○○常業侵害著作權犯行迄至九十二年八月六日，顯
    已在九十二年七月九日修正公布著作權法施行後，是本件尚無就九十二年七月九
    日修正公布前或修正公布後之著作權法比較之問題。次按著作權法於九十二年七
    月九日修正公布，同年七月十一日施行，第九十一條之一第一項規定：「意圖營
    利而以移轉所有權之方法散布著作原件或其重製物而侵害他人之著作財產權者，
    處三年以下有期徒刑、拘役，或科或併科新臺幣七十五萬元以下罰金」，第三項
    規定：「犯第一項之罪，其重製物為光碟者，處三年以下有期徒刑、拘役，或併
    科新臺幣一百五十萬元以下罰金」，同法第九十四條第一項規定：「以犯第九十
    一條第一項、第二項、第九十一條之一、第九十二條或第九十三條之罪為常業者
    ，處一年以上七年以下有期徒刑，得併科新臺幣三十萬元以上三百萬元以下罰金
    」。嗣於九十三年九月一日又修正公布，同年九月三日生效施行，第九十一條之
    一修正為：「擅自以移轉所有權之方法散布著作原件或其重製物而侵害他人之著
    作財產權者，處三年以下有期徒刑、拘役，或科或併科新臺幣五十萬元以下罰金
    （第一項）。明知係侵害著作財產權之重製物而散布或意圖散布而公開陳列或持
    有者，處三年以下有期徒刑，得併科新臺幣七萬元以上七十五萬元以下罰金（第
    二項）。犯前項之罪，其重製物為光碟者，處六月以上三年以下有期徒刑、拘役
    ，或併科新臺幣二十萬元以上二百萬元以下罰金（第三項）」，第九十四條第一
    項常業犯之規定則未變更。上開行為時（九十二年七月九日修正公布）及事後修
    正（九十三年九月一日修正公布）之著作權法規定，經比較以行為時法有利於被
    告戊○○，依刑法第二條第一項但書規定，自應適用行為時即九十二年七月九日
    修正公布著作權法第九十四條第一項、第九十一條之一第三項之規定。
三、核被告戊○○所為，係犯行為時著作權法第九十四條第一項、第九十一條之一第
    三項之以犯意圖營利而以移轉所有權之方法散布著作重製物為光碟而侵害他人之
    著作財產權之罪為常業罪，及刑法第二百三十五條第一項之販賣猥褻物品罪。其
    意圖散布而持有侵害他人著作財產權之物之低度行為，為其交付侵害他人著作財
    產權之物之高度行為所吸收，及其意圖販賣而持有猥褻光碟片之低度行為，為販
    賣之高度行為所吸收，均不另論罪。被告戊○○與本案共同被告甲○○、丁○○
    、游宗樺、乙○○及綽號「阿文」之成年男子間，就前揭犯罪事實，有犯意之聯
    絡及行為之分擔，皆為共同正犯。其利用不知情之貨運業者，寄送客戶訂購之盜
    版光碟及猥褻光碟，為間接正犯。又其先後多次販賣猥褻光碟片之犯行，時間緊
    接，犯罪構成要件相同，顯係基於概括犯意為之，為連續犯，應依刑法第五十六
    條之規定論以一罪，並加重其刑。再者，常業犯係包括的認為一罪，故被告戊○○雖同時侵害多數著作財產權人之法益，亦無想像競合犯之從一重處罰規定之適
    用，且常業犯本含有連續性，故被告戊○○多次違反著作權法之犯行，並不發生
    連續犯問題，而應直接論以該罪之常業犯，不再另論以連續犯。被告戊○○以一
    行為同時觸犯以犯意圖營利而以移轉所有權之方法散布著作重製物為光碟而侵害
    他人之著作財產權之罪為常業罪，及連續販賣猥褻物品罪二罪，係以一行為觸犯
    數罪名，為想像競合犯，應依刑法第五十五條之規定，從情節較重之以犯意圖營
    利而以移轉所有權之方法散布著作重製物為光碟而侵害他人之著作財產權之罪為
    常業罪處斷。爰審酌被告戊○○為一己私利、貪得暴利，明知為盜版光碟及猥褻
    光碟，仍予以販賣，且以損害他人智慧財產權為手段，並違反國際上普遍強調保
    護智慧財產權，以期發揚人類精神創作之潮流，所造成之危害非輕微，而其所做
    所為，不僅反映出未能尊重著作權人智慧財產之偏差觀念，且損害及著作財產權
    人之正常營收，對交易秩序之公平與公正亦有不良之影響；又其販賣猥褻光碟，
    對於社會風氣所生之危害，再參酌其犯後未坦認犯行等一切情狀，量處如主文所
    示之刑，以示懲儆。又被告未曾受有期徒刑以上刑之宣告，有臺灣嘉義地方法院
    檢察署刑案資料查註紀錄表、臺灣高等法院被告全國前案紀錄表可稽，茲念及其
    現尚在服役中，有送達回證在卷可稽，且於本案尚非居於主謀地位，又其經此偵
    審程序，應知警惕，信無再犯之虞，本院因認其所宣告之刑，以暫不執行為適當
    ，爰諭知緩刑五年，用啟自新。惟被告戊○○顯然對於法律並無適當之認識，為
    使其有正確之法律觀念，並提供必要之協助及督促，爰併依法宣告緩刑期內付保
    護管束，予以適當之督促，以正其行，並發揮附條件緩刑制度之利益及避免短期
    自由刑執行所肇致之弊端。扣案如附表四、五所示盜版之音樂、電影光碟，如附
    表三所示之猥褻光碟片，及如附表一編號一、二、六、七、八，以及如附表二編
    號四至八所示之物，均係在本案共同被告甲○○、丁○○之前開住處查獲，核屬
    共同被告甲○○、丁○○所有供上開犯罪所用之物，依「共犯連帶沒收原則」，
    扣案如附表四、五所示盜版之音樂、電影光碟，以及如附表一編號一、二、六、
    七、八，及如附表二編號四至八所示之物，均係被告戊○○犯行為時著作權法第
    九十四條第一項，供其犯罪所用之物，應依行為時即九十二年七月九日修正公布
    之著作權法第九十八條規定宣告沒收；扣案如附表三所示之猥褻光碟，則依刑法
    第二百三十五條第三項之規定宣告沒收。至扣案如附表二編號九之手機二支，雖
    係本案共同被告丁○○所有，惟核非供本案犯罪所用之物，亦據共同被告丁○○
    供述明確在卷（見本院卷第二○○頁九十三年十一月十日審判筆錄），而如附表
    二編號三之電話簿六本，就其內容觀之，亦與本案犯罪無關，本院復查無其他積
    極證據，足以證明如附表二編號三之電話簿六本及編號九之手機二支，為供本案
    犯罪所用之物，爰不另為沒收之諭知，併此敘明。
據上論斷，應依刑事訴訟法第二百九十九條第一項前段，行為時即九十二年七月九日
修正公布之著作權法第九十四條第一項、第九十一條之一第一項、第三項、第九十八
條，刑法第十一條前段、第二條第一項但書、第二十八條、第五十六條、第二百三十
五條第一項、第三項、第五十五條、第七十四條第一款、第九十三條第一項，罰金罰
鍰提高標準條例第一條前段，判決如主文。
本案經檢察官古富祺到庭執行職務。
中      華      民      國    九十三    年     十一     月     三十     日
                                臺灣嘉義地方法院刑事第五庭
                                    審判長  法  官  黃國益
                                            法  官  黃義成
                                            法  官  黃仁勇
右正本證明與原本無異。
如不服本判決，應於判決送達後十日內向本院提出上訴狀，其未敘述理由者並應於提
出上訴狀後十日內向本院補提理由書（應附繕本)。
中      華      民      國    九十三    年     十一     月     三十     日
                 書記官  呂權芳
附錄本案論罪科刑法條全文：
(1)九十二年七月九日修正公布之著作權法第九十四條：
以犯第九十一條第一項、第二項、第九十一條之一、第九十二條或第九十三條之罪為
常業者，處一年以上七年以下有期徒刑，得併科新臺幣三十萬元以上三百萬元以下罰
金。
以犯第九十一條第三項之罪為常業者，處一年以上七年以下有期徒刑，得併科新臺幣
八十萬元以上八百萬元以下罰金。
(2)九十二年七月九日修正公布之著作權法第九十一條之一：
意圖營利而以移轉所有權之方法散布著作原件或其重製物而侵害他人之著作財產權者
，處三年以下有期徒刑、拘役，或科或併科新臺幣七十五萬元以下罰金。
非意圖營利而以移轉所有權之方法散布著作原件或其重製物，或意圖散布而公開陳列
或持有而侵害他人之著作財產權者，散布份數超過五份，或其侵害總額按查獲時獲得
合法著作重製物市價計算，超過新臺幣三萬元者，處二年以下有期徒刑、拘役，或科
或併科新臺幣五十萬元以下罰金。
犯第一項之罪，其重製物為光碟者，處三年以下有期徒刑、拘役，或併科新臺幣一百
五十萬元以下罰金。
犯前項之罪，經供出其物品來源，因而破獲者，得減輕其刑。
(3)刑法第二百三十五條：
散布、播送或販賣猥褻之文字、圖畫、聲音、影像或其他物品，或公然陳列，或以他
法供人觀覽、聽聞者，處二年以下有期徒刑、拘役或科或併科三萬元以下罰金。
意圖散布、播送、販賣而製造、持有前項文字、圖畫、聲音、影像及其附著物或其他
物品者，亦同。
前二項之文字、圖畫、聲音或影像之附著物及物品，不問屬於犯人與否，沒收之。